【裁判字號】    90,易,710
【裁判日期】    900425
【裁判案由】    賭博
【裁判全文】
臺灣桃園地方法院刑事判決                            九十年度易字第七一號
    公  訴  人  臺灣桃園地方法院檢察署檢察官
    被      告  戊○○
右列被告因賭博案件，經檢察官向本院桃園簡易庭提起簡易判決處刑聲請書（八十九
年度偵字第一九０五五號），經本院桃園簡易庭簽由本院依刑事通常程序審理，本院
判決如左：
        主  文
戊○○無罪。
        理  由
一、公訴意旨略以：被告戊○○意圖營利，於民國八十九年十二月九日晚上七時許，
    提供桃園縣桃園市○○街一一三號六樓，供丁○○、甲○○、丙○○、乙○○四
    人打麻將賭博財物。其方式為一底新台幣（下同）三百元，一台為一百元，每「
    自摸」一次抽頭一百元，抽頭金歸甲○○（另為不起訴處分）及戊○○所有。嗣
    於當日凌晨零時五十五分，在上址為警查獲，並扣得抽頭金七百元、麻將一副、
    風圈一個、骰子三顆、牌尺四支等物，因認其涉犯刑法第二百六十八條之意圖營
    利供給賭博場所罪云云。
二、按犯罪事實應依證據認定之，無證據不得推定其犯罪事實，刑事訴訟法第一百五
    十四條定有明文。又認定不利於被告之事實，須依積極證據，苟積極證據不足為
    不利於被告事實之認定時，即應為有利於被告之認定，更不必有何有利之證據，
    最高法院三十年上字第八一六號著有判例可資參照。
三、經核公訴人認定被告戊○○右揭犯罪，無非係以右揭事實業據共同被告丁○○、
    甲○○、證人丙○○、乙○○供述、證述綦詳，並有右開扣案物品可憑，被告如
    欲取回購買便當費用，直接向丁○○等聚賭之人索取即可，況抽頭金係取決於「
    自摸」次數，其金額亦不會與便當費用相符，為其主要論據。訊據被告則堅決否
    認右開事實，辯稱：麻將及麻將桌是甲○○、丁○○所提供，案發日晚上八點多
    丁○○拿一千元說要買五個便當，聚賭之人均只是同事在伊家裡打麻將娛樂，至
    於渠等約定自摸一次抽一百元要做什麼，是渠等在打麻將的人約定的，伊不知道
    渠等為何如此約定等語。經查：證人丁○○於警訊時供稱警方所查獲之麻將等賭
    具是同事甲○○出錢買的，抽頭金是要還甲○○買麻將之錢及戊○○買便當的錢
    ，是甲○○提議要抽頭的；證人甲○○則於警訊時供陳麻將是伊買的，便當是戊○○買的，所以抽頭金是伊和戊○○所有，還渠二人所墊付之錢；證人丙○○則
    於警訊時證稱麻將是甲○○買的，便當是戊○○買的，所以要抽頭起來還渠二人
    所先付之錢；證人乙○○於警訊時證稱麻將是甲○○買的，便當是戊○○買的，
    抽頭金是給購買麻將、便當之人；證人甲○○又於本院證稱「當時是我去買麻將
    、牌尺、麻將紙，一共大約一千一百元左右，另外便當錢是賴（緒鈞）拿一千元
    給涂（永龍），涂（永龍）買完後剩下來的零錢放在餐桌上，而賴（緒鈞）還沒
    有拿回來的。」；證人丁○○則於本院證稱便當錢確是伊出的，戊○○買便當後
    ，將零錢放餐桌上，伊還未及拿回來就為警查扣；另證人甲○○、丁○○、丙○○均向本院證稱抽頭金是要還出麻將錢及便當錢之人。由以上之證人之證詞可知
    ，渠等自警訊伊始即均一致證稱係甲○○提議抽頭，將抽頭金還給出麻將錢及便
    當錢之人即甲○○、丁○○，再揆諸實際，本件聚賭之人與被告間均為同事或同
    事之配偶，如謂被告主觀上欲以抽頭之方式自其之同事身上圖得營利，亦與常情
    未符，該等證人之證言尚堪採信。再者，同事間聚會以麻將娛樂，約定一定之輸
    贏以抽頭，進而以此抽頭金償還先行墊付出錢買麻將及買便當之人，亦無不合理
    之處，況證人甲○○向本院證稱其買麻將之錢約一千一百元左右，被告則於警訊
    中供陳其買五個便當共四百廿五元，該二者之總和尚未超過警方所查扣而指訴為
    抽頭金之七百元，前開證人證稱抽頭金是要償還先行墊付出錢買麻將及買便當之
    人即非全然無的放矢，由此益得見被告並無何營利之客觀事實。此外，復查無其
    他積極證據，足以證明被告有何意圖營利提供賭博場所之犯行，被告犯罪尚屬不
    能證明，衡諸首開法條及判例要旨，自應依法諭知無罪之判決。
據上論斷，應依刑事訴訟法第三百零一條第一項，判決如主文。
本案經檢察官許曉微到庭執行職務
中      華      民      國      九十      年    四      月    廿五      日
                                臺灣桃園地方法院刑事第一庭
                                      法  官    曾  雨  明
右正本證明與原本無異。
如不服本判決，應於判決送達後十日內向本院提出上訴狀( 應附繕本 )，上訴於
臺灣高等法院。
                                      書記官    戴  育  萍
中        華        民        國     九十    年     五    月     一日


司法院資訊處製作；財團法人民間司法改革基金會備份。
